# 可收回增值稅是否就是可抵扣增值税

提问人：wufaxian 时间：2020-05-23 08:05:07
在资产负债表其他应收款中存在一项资产是可收回增值稅。这是否就是我们日常说的可抵扣增值税？
如果一个面包公司存在大量可抵扣增值税。那么这些可抵扣增值税大部分应该是未销售存货产生的，对么？它和存货余额之比约为增值税税率。考虑到存货有减值和加工增值的产成品。所以这个比例只是大致接近原材料采购的进项增值税税率，对么？

回答人：chenyiwei
1 、要根据具体情况分析，有可能你的理解是正确的，但也不排除翻译或者其他原因导致的理解差异。
2 、增值税的抵扣并不是以所加工的产品对外实现销售为条件的。再加上现在允许固定资产和不动产抵扣增值税，所以进项税额的测算问题会更加复杂，不能简单地认为“它和存货余额之比约为增值税税率”。另外，有大额的可抵扣增值税（即留抵税额）存在，尤其是当该企业处于持续亏损状态，该留抵税额逐年增加时，需关注该项留抵税额是否存在减值。